臺灣桃園地方法院刑事判決
110年度審交訴字第203號
公  訴  人  臺灣桃園地方檢察署檢察官
被      告  李銘維


上列被告因過失致死案件，經檢察官提起公訴（110年度偵字第1
8478號、第23309號），被告於準備程序中就被訴事實為有罪之
陳述，經告知簡式審判程序之旨，並聽取公訴人、被告之意見後
，由本院合議庭裁定由受命法官獨任進行簡式審判程序，判決如
下：
    主      文
李銘維犯過失致人於死罪，處有期徒刑陸月，如易科罰金，以新
臺幣壹仟元折算壹日。
    事實及理由
一、本件除如下更正及補充之部分外，餘犯罪事實及證據均同於
    附件起訴書之記載，茲予引用： 
（一）起訴書「犯罪事實」欄一、第5行原載「嗣陳絜愉騎乘機
      車」，應補充為「而於同日凌晨4時45分許，適有陳絜愉
      騎乘車牌號碼000-0000號普通重型機車」；第9至10行原
      載「右手手臂多處擦挫傷」，應更正為「右手手背多處擦
      挫傷」。
（二）證據部分應補充被告李銘維於本院準備程序及審理時之自
      白。
二、論罪科刑：
（一）核被告所為，係犯刑法第276條之過失致死罪。
（二）被告於車禍發生後，在偵查機關尚未發覺肇事者前，於處
      理員警前往現場時，當場承認為肇事人，自首而接受裁判
      ，此有桃園市政府警察局中壢分局中壢交通中隊道路交通
      事故肇事人自首情形紀錄表1份在卷可憑，係對於未經發
      覺之罪自首而受裁判，爰依刑法第62條前段之規定，減輕
      其刑。
（三）爰審酌被告違規停車之過失情節非輕，復致被害人死亡，
      並造成被害人家屬承受喪失至親之精神上莫大創傷與無可
      挽回之遺憾，犯行所生之危害尤鉅，惟被害人與有過失且
      情節尤重於被告，猶如行車事故鑑定委員會鑑定意見書所
      稱之「肇事主因」，殊未能獨責唯咎於被告，末以被告犯
      後坦承犯行，犯後態度尚稱良好，且被告有意願調解，惟
      告訴人不願調解，致使未能進行調解，兼衡被告之智識程
      度、現於夜市牛排店上班之生活狀況及過失程度等一切情
      狀，量處如主文所示之刑，並諭知易科罰金之折算標準。
據上論斷，應依刑事訴訟法第273條之1第1項、第299條第1項前
段、第310條之2、第454條，判決如主文。
本案經檢察官董諭到庭執行職務。
中    華    民    國   111    年     3    月    24    日
                       刑事審查庭  法  官  李佳穎
以上正本證明與原本無異。
如不服本判決應於收受判決後20日內向本院提出上訴書狀，並應
敘述具體理由。其未敘述上訴理由者，應於上訴期間屆滿後20日
內向本院補提理由書(均須按他造當事人之人數附繕本)「切勿逕
送上級法院」。
                                   書記官  蔡萱穎
中    華    民    國   111    年     3    月    24    日
附本件論罪科刑依據之法條：
中華民國刑法第276條
因過失致人於死者，處 5 年以下有期徒刑、拘役或 50 萬元以
下罰金。 

附件：
臺灣桃園地方檢察署檢察官起訴書
                                    110年度偵字第18478號
　　　　　　　　　　　　　　　　　　　　　　   第23309號
　　被　　　告　李銘維　男　29歲（民國00年0月0日生）
　　　　　　　　　　　　住桃園市○○區○○路000號
　　　　　　　　　　　　居桃園市○○區○○○路000號4樓
　　　　　　　　　　　　國民身分證統一編號：Z000000000號
上列被告因過失致死案件，業經偵查終結，認應提起公訴，茲將
犯罪事實及證據並所犯法條分敘如下：
        犯罪事實
一、李銘維本應注意於駕駛車輛或於路邊停車時，不得占用部分
    車道，且於快車道處不得臨時停車、禁止臨時停車處不得停
    車，亦無不能注意之情形，仍於民國109年12月3日凌晨2時
    許，將其所駕駛車牌號碼000-0000號自用小客車，停放在桃
    園市○○區○○路0段000號前路旁，嗣陳絜愉騎乘機車沿同路段
    由圓環往環中東路方向直行，未及注意車前狀況，追撞李銘
    維停放之上開車輛後，失控左偏倒地滑行至對向車道，而先
    受有上唇處輕微擦傷、右側眼角處挫傷、右側臉頰輕微擦挫
    傷、右側下巴處擦挫傷、兩側膝蓋輕微擦挫傷、右手手臂多
    處擦挫傷、左上臂外側挫傷、左側膝蓋後側擦傷等體表外傷
    之傷害；惟陳絜愉倒地後尚未起身，旋再經不知情之李宗維
    、邱恆達(另為不起訴處分)自同路段對向分別駕駛車牌號碼
    0000-00號、4537-PM號自用小客車，依序撞擊、輾壓，終令
    陳絜愉再受有下腔靜脈心臟連接處撕裂之傷害，引發低血容
    性休克，送醫後仍不幸意外身亡。
二、案經陳絜愉之配偶曾煥之訴由桃園市政府警察局中壢分局報
    告偵辦。
        證據並所犯法條
一、前揭犯罪事實，業據被告李銘維於偵查中坦承不諱，核與證
    人即告訴人曾煥之、證人李宗維及邱恆達於警詢及偵訊時之
    證述相符，復有道路交通事故現場圖、道路交通事故調查報
    告表、死者陳絜愉之本署檢驗報告書、本署相驗屍體證明書
    、法務部法醫研究所109醫鑑字第1091103176號解剖暨鑑定
    報告書各1份、現場蒐證暨車損照片17張、現場監視器畫面
    檔案暨翻拍照片12張、桃園市政府車輛行車事故鑑定委員會
    桃市鑑0000000案鑑定意見書1份在卷足稽，被告犯嫌，堪以
    認定。
二、核被告所為，係犯刑法第276條之過失致死罪嫌。
三、依刑事訴訟法第251條第1項提起公訴。　
　　此  致
臺灣桃園地方法院
中　　華　　民　　國　110　　年　　10　　月　　1 　　日

　　　　　　　　　　　　　　　檢　察　官　陳嘉義
本件正本證明與原本無異
中　　華　　民　　國　 110　　年　　11　　月　　5 　　日
                              書　記　官  謝舒安
附錄本案所犯法條全文：         
中華民國刑法第276條
因過失致人於死者，處 5 年以下有期徒刑、拘役或 50 萬元以
下罰金。